【裁判字號】    99,簡上,103
【裁判日期】    990330
【裁判案由】    傷害
【裁判全文】
臺灣桃園地方法院刑事判決             99年度簡上字第103號
上  訴  人  臺灣桃園地方法院檢察署檢察官
被      告  甲○○
上列上訴人因被告傷害案件，不服本院民國98年12月10日98年度
桃簡字第3198號第一審刑事簡易判決（聲請簡易判決處刑案號：
98年度偵字第19080 號），提起上訴，本院管轄之第二審合議庭
判決如下︰
    主  文
上訴駁回。
甲○○緩刑貳年。
    事  實
一、甲○○與乙○○為友人關係，雙方因細故於民國98年7 月28
    日晚間6 時30分許，在另一名友人李仁達之住處即桃園縣大
    溪鎮○○街18巷3 弄1 號發生言詞爭論，甲○○一時氣憤，
    竟基於傷害他人身體之犯意，在上開地點以左手肘、右膝蓋
    毆打乙○○，致乙○○受有左下胸壁挫傷之傷害。
二、案經乙○○訴由桃園縣政府警察局大溪分局移送臺灣桃園地
    方法院檢察署檢察官偵查後聲請簡易判決處刑。
    理  由
一、被告甲○○於警詢、檢察官偵查中所為之自白，並無證據證
    明係出於強暴、脅迫、利誘、詐欺、疲勞訊問、違法羈押或
    其他不正之方法，且與事實相符，依刑事訴訟法第156 條第
    1 項規定，得為證據。又按被告以外之人於審判外之言詞或
    書面陳述，除法律有規定者外，不得作為證據。又被告以外
    之人於審判外之陳述，雖不符前4 條之規定，而經當事人於
    審判程序同意作為證據，法院審酌該言詞陳述或書面陳述作
    成時之情況，認為適當者，亦得為證據。當事人、代理人或
    辯護人於法院調查證據時，知有第159 條第1 項不得為證據
    之情形，而未於言詞辯論終結前聲明異議者，視為有前項同
    意，刑事訴訟法第159 條第1 項、第159 條之5 分別定有明
    文。該條立法意旨在於傳聞證據未經當事人之反對詰問予以
    核實，原則上先予排除，惟若當事人已放棄反對詰問權，於
    審判程序中表明同意該等傳聞證據可作為證據；或於言詞辯
    論終結前未聲明異議，基於尊重當事人對傳聞證據之處分權
    ，及證據資料愈豐富，愈有助於真實發見之理念，且強化言
    詞辯論主義，使訴訟程序得以順暢進行，上開傳聞證據亦均
    具有證據能力。查證人即告訴人乙○○、證人李仁達於警詢
    時之陳述，固係審判外之陳述，惟被告對渠等證述皆無意見
    ，復本院認其作成之情形並無不當情形，經審酌後認為適當
    ，故渠等證人前開審判外之陳述均得為證據。至證人乙○○
    、李仁達於偵查中具結所為之陳述（有結文各1 紙附於偵查
    卷可稽），係檢察官依法訊問，復無其他事證足資認定其於
    檢察官訊問時有受違法取供情事，並無特別不可信之情況，
    依刑事訴訟法第159 條之1 第2 項之規定，亦有證據能力。
    另本件認定事實引用之卷內其餘所有文書證據卷證資料，並
    無證據證明係公務員違背法定程序取得，且被告亦未於言詞
    辯論終結前表示異議，均有證據能力。
二、訊據被告於警詢、偵查及本院審理中對於前揭犯罪事實均坦
    承不諱，復經告訴人即證人乙○○於警詢、偵查中指證歷歷
    ，核與證人李仁達於警詢及偵查中所為證述相符，並有診斷
    證明書1 份在卷可稽，足認被告前開具任意性之自白與事實
    相符，應依法論科。
三、核被告所為，係犯刑法第277 條第1 項傷害罪。
四、本件檢察官固循告訴人乙○○之請求上訴，上訴意旨略以：
    被告對告訴人所受傷害未加以賠償，原審諭知被告過失傷害
    之罪刑，顯屬過輕等語。惟按法官於有罪判決如何量處罪刑
    ，甚或是否宣告緩刑，均為實體法賦予審理法官裁量之刑罰
    權事項，法官行使此項裁量權，自得依據個案情節，參酌刑
    法第57條所定各款犯罪情狀之規定，於法定刑度內量處被告
    罪刑；除有逾越該罪法定刑或法定要件，或未能符合法規範
    體系及目的，或未遵守一般經驗及論理法則，或顯然逾越裁
    量，或濫用裁量等違法情事之外，自不得任意指摘其量刑違
    法，最高法院對此並著有80年台非字第473 號、75年台上字
    第7033號、72年台上字第6696號、72年台上字第3647號等判
    例可資參照。準此，法官量刑，如非有上揭明顯違法之情事
    ，自不得擅加指摘其違法或不當。經查，本件原審審酌被告
    之素行、犯罪之動機、告訴人所受傷勢、被告尚未與告訴人
    達成民事和解等一切情狀，判處被告拘役50日，如易科罰金
    ，以新臺幣1000元折算1 日，經核並無不合，量刑亦甚妥適
    。而原審量刑時既已將被告犯後態度及未與告訴人達成民事
    和解等事項一併考量在內，此觀原審判決自明。依上說明，
    即難再憑此指摘其量刑過輕。本件檢察官未具體指摘原審有
    何違誤之處，徒以原審量刑過輕為由，提起上訴，為無理由
    ，應予駁回。
五、惟查，被告前未曾因故意受有期徒刑以上刑之宣告，有臺灣
    高等法院被告前案紀錄表在卷可按，其因一時情緒激動而毆
    打告訴人，致告訴人所生損害尚非嚴重，且已於本院準備程
    序期日前與告訴人乙○○達成和解，而告訴人乙○○亦到庭
    表示願意原諒被告等情，有本院準備程序筆錄、簽收單2 紙
    可資佐憑，被告經此偵、審程序教訓及刑之宣告，應能知所
    警惕，信無再犯之虞，本院綜合各情，認第一審簡易判決所
    宣告之刑以暫不執行為適當，併予宣告緩刑2 年，以啟自新
    。又被告行為後，刑法第74條規定固業於98年6 月10日修正
    ，同年9 月1 日施行，因緩刑之規定，並非關於行為可罰性
    之刑罰法律規範，應無修正後刑法第2 條第1 項之適用，故
    犯罪在刑法修正施行前，於刑法修正施行後裁判，關於緩刑
    之宣告，自應適用裁判時即98年6 月10日修正後刑法第74條
    之規定（最高法院95年度第21次刑事庭會議紀錄參照），而
    無新、舊法比較之問題，亦併此敘明。
據上論斷，應依刑事訴訟法第455 條之1 第1 項、第3 項、第36
8 條，刑法第74條第1 項第1 款，判決如主文。
本案經檢察官吳美文到庭執行職務。
中    華    民    國    99    年    3     月    30    日
                  刑事第五庭  審判長法  官  潘政宏
                                    法  官  江春瑩
                                    法  官  張詠晶
以上正本證明與原本無異。
不得上訴。
                                    書記官  王峻宏
中    華    民    國    99    年    4     月    1     日

司法院資訊處製作；財團法人民間司法改革基金會備份。
